# 请教陈版质保金保函财务核算在哪个科目

提问人：hsj20082857 时间：2016-05-30 18:07:05
请教陈版： 支付给银行的保函质保金是在其他货币资金还是其他应收款里核算？

回答人：chenyiwei
如果存放在以本公司名义开立的帐户中，只是被锁定不能动用的，则可以列入其他货币资金，但在现金流量表中不作为“现金”。

提问人：PIL 时间：2016-05-31 13:31:14
陈老师，银行汇票是否属于受限制的资产呢？

回答人：chenyiwei
银行承兑汇票保证金属于受限制的资产。